【裁判字號】    97,裁,2555
【裁判日期】    970430
【裁判案由】    損失補償
【裁判全文】
最  高  行  政  法  院  裁  定
                                     97年度裁字第02555號
再 審原 告  甲○○
            乙○○
            丙○○
            丁○○
共      同
訴訟代理人  簡長輝律師
再 審被 告  臺北縣新莊地政事務所
代  表  人  戊○○
上列當事人間損失補償事件，再審原告對於中華民國95年3月30
日本院95年度判字第420號判決，提起再審之訴，本院裁定如下
：
    主  文
再審之訴駁回。
再審訴訟費用由再審原告負擔。
    理  由
一、按再審原告提起再審之訴，應依行政訴訟法第277條第1項第
    4款表明再審理由，此為必須具備之程式。所謂表明再審理
    由，必須指明確定判決有如何合於法定再審事由之具體情事
    ，始為相當，倘僅泛言有何條款之再審事由，而無具體情事
    者，尚難謂已合法表明再審理由。如未表明再審理由，法院
    無庸命其補正。
二、本件再審原告對於本院95年度判字第420號確定判決（下稱
    原判決）有行政訴訟法第273條第1項第1款所定事由，對之
    提起再審之訴，其再審意旨略以：原判決適用民法第103條
    第2項規定，認為代理人呂顯沂提出申請系爭抵押權設定登
    記時，於申請書上蓋章確認，其效力及於再審原告。然民法
    第103條第2項規定係規範相對人向代理人為意思表示者，效
    力及於本人，是原判決適用法規顯有錯誤。原判決以再審原
    告與訴外人林本源均為行政處分之相對人，即認利害關係一
    致，而與受益人之概念混淆，亦有判決適用法規錯誤之違法
    。況再審原告與登記義務人分別委託代書，登記義務人倘有
    故意過失，無由命再審原告與該他人負同一責任，原判決有
    違自己責任之原則。況本件登記義務人倘有提供偽造證件之
    情形，亦不可歸責於再審原告，且再審原告無預見登記被撤
    銷之可能性，原判決竟率以申請義務人有可歸責且得排除信
    賴之原因，即謂再審原告亦有排除信賴之原因，顯違反行政
    程序法第119條第2款及第120條第1項所謂「受益人」之規定
    ，而有適用法規錯誤之違法云云。經核再審原告之上開理由
    ，無非重述其在前次再審程序相同之主張，或對原判決已詳
    予論述不採之理由，任意指摘為不當，並未具體表明原判決
    所適用之法規究有如何顯然不合於法律規定，或有如何顯然
    違背法律、司法院解釋或本院判例之情事，難謂已合法表明
    再審理由。依首揭規定，本件再審之訴為不合法，應予駁回
    。
三、依行政訴訟法第278條第1項、第104條、民事訴訟法第95條
    、第78條、第85條第1項前段，裁定如主文。
中    華    民    國    97    年    4     月    30    日
                    最高行政法院第六庭
                        審判長法官  吳  明  鴻
                              法官  帥  嘉  寶
                              法官  林  茂  權
                              法官  侯  東  昇
                              法官  林  樹  埔
以  上  正  本  證  明  與  原  本  無  異
中    華    民    國    97    年    5     月    1     日
                              書記官  王  福  瀛


司法院資訊處製作；財團法人民間司法改革基金會備份。
